臺灣桃園地方法院刑事判決　　　　　　 94年度訴緝字第125號
公　訴　人　臺灣桃園地方法院檢察署檢察官
被　　　告　丙○○
上列被告因竊盜案件，經檢察官聲請以簡易判決處刑（93年度偵
字第19702 號）及移送併辦（台灣台北地方法院檢察署94年度偵
字第1529號），本院認不應以簡易判決處刑，改依通常程序審理
，判決如下：
    主  文
丙○○連續攜帶兇器、毀壞門扇竊盜，累犯，處有期徒刑壹年。
螺絲起子壹支沒收。
    事  實
一、丙○○前曾因詐欺案件，經台灣高等法院台南分院於民國九
    十年十月九日以九十年度上易字第一三二五號判處拘役十七
    日確定；又因竊盜等案件，經臺灣雲林地方法院及本院分別
    以九十一年度易字第二五三號、九十年度訴字第六二一號及
    九十一年度易字第一八五一號判決處有期徒刑八月及七月及
    拘役九十五日確定，於九十一年十月十二日入監服刑，有期
    徒刑部分於九十二年十月二十三日縮短刑期執行完畢，並接
    續執行拘役，於九十三年一月二十六日執行完畢（構成累犯
    ）。詎猶不知悔改，丙○○基於意圖為自己不法所有之概括
    犯意，先於九十三年七月十一日凌晨，持其所有客觀上足為
    兇器之螺絲起子一把（未扣案），以毀壞玻璃門把手之方式
    （毀損部分未據告訴），侵入設於台北市○○區○○街一二
    六號三樓夜間無人居住之「奇蹟音樂館」內（侵入建築物部
    分未據告訴），竊取該店負責人乙○○置於店內之現金約新
    台幣六萬餘元，復於九十三年十一月二十三日凌晨，見桃園
    縣中壢市○○○街二號夜間無人居住之吉爾幼稚園之圍牆外
    有一張桌子，利用該桌子翻越幼稚園氣窗，並由該氣窗踰越
    進入屋內，侵入第一辦公室（侵入建築物部分未據告訴），
    竊取甲○○置於抽屜內之PHS 手機二支及BENQ數位相機一台
    ，得手後據為己有，嗣為警循線查獲，而知悉上情。
    理  由
一、上揭事實，業據被告丙○○於本院審理時坦承不諱，核與被
    害人甲○○及乙○○於警詢及本院審理時之指訴情節相符，
    並有內政部警政署刑事警察局鑑驗書、贓物認領保管單、台
    北市政府警察局萬華分局刑案現場勘查報告卷各一份及照片
    二幀附卷可稽，足認被告前開自白與事實相符，堪以採信。
    本件事證明確，應予論罪科刑。
二、按刑法第三百二十一條第一項第三款之攜帶兇器竊盜罪，係
    以行為人攜帶兇器竊盜為其加重條件，此所謂兇器，其種類
    並無限制，凡客觀上足對人之生命、身體、安全構成威脅，
    具有危險性之兇器均屬之，且祇須行竊時攜帶此種具有危險
    性之兇器為已足，並不以攜帶之初有行兇之意圖為必要（最
    高法院七十九年台上字第五二五三號判例可資參照）。又按
    毀壞門鎖行竊，固應論以刑法第三百二十一條第一項第二款
    之毀壞安全設備竊盜罪，但此處所謂門鎖，係指附加於門上
    之鎖而言，至於毀壞構成門之一部之鎖，則應認為毀壞門扇
    之加重竊盜罪（最高法院七十四年度台上字第二四三號判決
    參照）。再按刑法第三百二十一條第一項第二款所謂毀越門
    扇，其「越」指踰越而言，如係從門走入或開鎖啟門入室，
    均不得謂為踰越門扇，原判決認定被告等係於日間開門侵入
    王友之住宅竊取其財物，既係開門入室，即不成立踰越門扇
    （或安全設備）竊盜之罪（最高法院七十七年台上字第一一
    三０號判決可資參照）。
三、查被告持以行竊奇蹟音樂館之螺絲起子一支，雖未扣案，惟
    被告可持之撬開玻璃門上之把手，有持之行兇之可能，客觀
    上足認對人之身體、生命具危險性，顯可供兇器使用；再者
    ，被告持螺絲起子破壞玻璃門上之把手而進入奇蹟音樂館行
    竊，而被告所毀壞之玻璃門把手，係附著於玻璃門上不可分
    離，業據被害人乙○○於偵查及本院審理時證述明確，又參
    之卷附之照片所示，該門鎖係構成門扇之一部分，對之破壞
    係屬破壞門扇而犯之，則被告此部分所為顯係毀壞門扇竊盜
    ，至告訴人乙○○於本院審理時雖另證稱：奇蹟音樂館有二
    扇門，第一道係鐵門，第二道係玻璃門，案發前其離開音樂
    館時，第一道鐵門有上鎖，案發後到現場，鐵門已經未上鎖
    云云，然為被告所否認，並辯稱：其欲進入奇蹟音樂館行竊
    時，第一道鐵門並未上鎖，其直接打開鐵門進入等語，經查
    ，若被害人乙○○於案發離開前有對該道鐵門上鎖，被告欲
    進入屋內行竊，則需先撬開鐵門，惟現場鐵門並無被撬開或
    毀損之痕跡，是並無其他證據足資證明被告另有撬開鐵門進
    入奇蹟音樂館之事實，而被告直接開啟鐵門進入之行為，依
    上開最高法院判決意旨所載，亦不另構成踰越門扇罪。核被
    告就九十三年七月十一日之犯行，係犯刑法第三百二十一條
    第一項第二款、第三款之攜帶兇器、毀壞門扇竊盜罪，就九
    十三年十一月二十三日之犯行，係犯刑法第三百二十一條第
    一項第二款之踰越其他安全設備竊盜罪。又被告先後二次竊
    盜犯行，時間緊接，方法相同，觸犯基本構成要件相同之罪
    ，顯係基於概括犯意反覆為之，為連續犯，應依刑法第五十
    六條規定，論以情節較重之攜帶兇器、毀壞門扇竊盜罪，並
    加重其刑。被告曾因詐欺案件，經台灣高等法院台南分院於
    九十年十月九日以九十年度上易字第一三二五號判處拘役十
    七日確定；又因竊盜等案件，經臺灣雲林地方法院及本院分
    別以九十一年度易字第二五三號、九十年度訴字第六二一號
    及九十一年度易字第一八五一號判決處有期徒刑八月及七月
    及拘役九十五日確定，於九十一年十月十二日入監服刑，有
    期徒刑部分於九十二年十月二十三日縮短刑期執行完畢，並
    接續執行拘役，於九十三年一月二十六日執行完畢，有臺灣
    高等法院被告前案紀錄表在卷可憑，其受有期徒刑之執行完
    畢，五年內再犯本件有期徒刑以上之罪，為累犯，應依刑法
    第四十七條規定，遞予加重。又公訴人雖僅就被告事實欄所
    載之九十三年十一月二十三日之竊盜犯行提起公訴，然檢察
    官就犯罪事實一部起訴者，其效力及於全部，是被告於事實
    欄所載九十三年七月十一日之竊盜犯行，與前揭起訴並判決
    有罪之竊盜部分，有連續犯之裁判上一罪關係，本院自應就
    移送併辦部分併予審究，又公訴人起訴法條雖僅載明被告犯
    刑法第三百二十一條第一項第二款之加重竊盜罪，惟刑法第
    三百二十一條第一項所列各款行為，為竊盜罪之加重條件，
    其本身並非獨立之犯罪行為，經本院審理後，被告之竊盜行
    為除有公訴人所指之「踰越安全設備」之加重條件外，另有
    「攜帶兇器」、「毀壞門扇」之加重條件，惟此尚無變更起
    訴法條之必要，附此敘明。至檢察官於移送併辦意旨書上雖
    認被告於九十三年七月十一日所為之犯行，係犯刑法第三百
    二十條第一項之普通竊盜罪，惟被告係持螺絲起子並以撬開
    玻璃門把之方式進入奇蹟音樂館行竊，已如前述，是被告所
    犯應係刑法第三百二十一條第一項第二款及第三款之加重竊
    盜罪，檢察官移送併辦意旨書所載之法條，容有誤會，併與
    敘明。爰審酌被告正值青年，不知自食其力，竟連續行竊他
    人財物，對於社會治安及他人財物危害甚大，行為誠屬不該
    ，惟念其犯後坦承犯行，頗有悔意，態度尚稱良好，且所竊
    得之PHS 手機二支及BENQ數位相機一台亦已返還被害人甲○
    ○等一切情狀，量處如主文所示之刑。末查，被告持以行竊
    之螺絲起子一支，係被告所有，已據被告供陳明確，雖未扣
    案，然尚無證據證明業已滅失，亦應依刑法第三十八條第一
    項第二款之規定，宣告沒收。
四、本件檢察官係聲請簡易判決處刑，然本院認有刑事訴訟法第
    四百五十一條之一第四項但書第一款、第二款之事由，依同
    法第四百五十二之規定，改依通常程序審理。
據上論斷，應依刑事訴訟法第四百五十二條、第二百九十九條第
一項前段，刑法第五十六條、第三百二十一條第一項第二款、第
三款、第四十七條、第三十八條第一項第二款，判決如主文。
本案經檢察官劉承武到庭執行職務。
中　　華　　民　　國　　94　　年　　11　　月　　22　　日
                  刑事第四庭  審判長法　官　黃斯偉
                                    法  官  陳心婷
                                    法  官  張淑華
以上正本證明與原本無異。
如不服本判決，應於送達後10日內，向本院提出上訴狀。
                                   書記官　郭中明
中　　華　　民　　國　　94　　年　　11　　月　　22　　日
附錄本案論罪科刑法條
中華民國刑法第321條
犯竊盜罪而有左列情形之一者，處六月以上、五年以下有期徒刑
：
一  於夜間侵入住宅或有人居住之建築物、船艦或隱匿其內而犯
    之者。
二  毀越門扇、牆垣或其他安全設備而犯之者。
三  攜帶兇器而犯之者。
四  結夥三人以上而犯之者。
五  乘火災、水災或其他災害之際而犯之者。
六  在車站或埠頭而犯之者。
前項之未遂犯罰之。
